【裁判字號】    97,消債抗,149
【裁判日期】    971029
【裁判案由】    更生事件
【裁判全文】
臺灣板橋地方法院民事裁定           97年度消債抗字第149號
抗  告  人  甲○○
代  理  人  劉韋廷律師
上列抗告人因消費者債務清理條例事件，聲請更生，對中華民國
97年9 月19日本院97年度消債更字第1556號裁定提起抗告，本院
裁定如下：
    主  文
抗告駁回。
抗告程序費用新臺幣壹仟元由抗告人負擔。
    理  由
一、本件抗告意旨略以：抗告人於民國97年5 月23日向最大債權
    銀行中信商銀提出協商申請，中信商銀要求抗告人補齊前置
    協商申請書、近一個月金融機構債權人清冊、身份證正反面
    影本、財產及收支狀況說明書、國稅局綜合所得資料清單及
    財產資料清單、近三個月薪資證明文件、勞工保險投保資料
    表等相關必要文件，因抗告人至97年6 月12日未向該行補正
    ，中信商銀遂於97年6 月12日以「申請文件不符規定」為由
    退件，並函請抗告人備齊必要文件後再重新提出申請，惟抗
    告人已依消費者債務清理條例提出債權人清冊，不應以抗告
    人未使用銀行公會制式化版本，即駁回聲請，中信商銀以此
    不合法之方式，企圖拖延時間，阻撓債務清理程序之進行，
    原審裁定竟認為「上開文件聲請人並非無法提出，是其未提
    出該文件予中信商銀，難認其有申請協商之真意，其前置協
    商之申請既經中信商銀以申請文件不符規定為由退件，應視
    同未申請，自亦無消費者債務清理條例第153 條：『自債務
    人提出協商請求之翌日起逾30日不開始協商，得逕向法院聲
    請更生』規定之適用。是聲請人本件聲請未遵循同條例第
    151 條第1 項之規定與全體金融機構債權人先行債務協商之
    機制，且上開欠缺又屬無從補正，依上說明，爰依消費者債
    務清理條例第8 條規定，裁定駁回之」，與消費者債務清理
    條例第151 條所定「提出債權人清冊以書面請求協商」不符
    ，亦與司法院秘書長97年8 月26日秘台廳民二字第09700140
    32號函示內容有違，為此提起抗告，請求廢棄原裁定，並裁
    定准予更生等語。
二、按第二審之上訴人如誤向原第一審法院或管轄第二審之法院
    以外之其他機關提出上訴狀，除經該機關於上訴期間內，將
    上訴狀轉達於原第一審法院外，並無阻斷判決確定之效力，
    最高法院84年度台再字第69號判決意旨參照。查本件原審駁
    回裁定係於97年9 月24日送達抗告人，有送達證書可稽，抗
    告人應於97年10月6 日向本院提起抗告，惟抗告人誤向臺灣
    士林地方法院提起，於該院轉達抗告狀於本院時，已係97年
    10 月9日，已逾抗告期間，其抗告自非合法，應予駁回。
三、據上論結，本件抗告為不合法，依消費者債務清理條例第15
    條，民事訴訟法第495 條之1 第1 項、第444 條第1 項、第
    95條、第78條，裁定如主文。
中    華    民    國    97    年    10    月    29    日
              民事第三庭    審判長法  官  朱耀平
                                  法  官  邱靜琪
                                  法  官  陳映如
不得再抗告
中    華    民    國    97    年    10    月    29    日
                                  書記官  李錦輝


司法院資訊處製作；財團法人民間司法改革基金會備份。
